【裁判字號】    94,訴,3286
【裁判日期】    950706
【裁判案由】    勞保
【裁判全文】
臺北高等行政法院判決
                                     94年度訴字第03286號
                              .
原      告  甲○○原名李憲.
被      告  勞工保險局
代  表  人  史哲總經理）住同.
訴訟代理人  乙○○兼送達代收.
            丙○○
上列當事人間因勞工保險條例事件，原告不服行政院勞工委員會
中華民國94年8 月26日勞訴字第0940031573號訴願決定，提起行
政訴訟。本院判決如下：
    主  文
原告之訴駁回。
訴訟費用由原告負擔。
    事  實
一、事實概要：緣原告以欣益五金工廠為投保單位，加入勞工保
    險為被保險人。原告以其於民國（下同）93年3 月10日因兩
    眼玻璃體出血審定成殘，同年月17日檢據向被告申請殘廢給
    付。經被告93年7 月15日以保給殘字第09360501100 號函核
    定，以原告89年5 月11日退保後，至92年9 月15日始再由欣
    益五金工廠申報加保，其前於92年8 月13日經鑑定為中度視
    障且領有身心殘障手冊，當時殘廢程度符合勞工保險殘廢給
    付標準表第15項第4 等級，惟屬停保期間發生之保險事故，
    應不予給付；又其93年3 月10日審定成殘當時殘廢程度仍符
    合第15項第4 等級，殘廢等級並未提高，所請殘廢給付不予
    給付。原告不服，申請審議，經勞工保險監理委員會（以下
    稱勞保監理會）93年11月2 日以（93）保監審字第3604號審
    定書審定：「原核定撤銷，由勞保局查明後另為適法之處分
    。」嗣被告重行審查，以94年1 月17日保給殘字第09460021
    310 號函（下稱原處分）核定原告於92年8 月13日既因治療
    無法恢復而鑑定殘廢，且嗣後不需再鑑定，顯見當時症狀已
    固定，可確定成殘，殘廢程度已達殘廢給付標準表第15項第
    4 等級，因屬停保期間之保險事故，應不予給付；又原告93
    年3 月10日審定成殘當時殘廢程度仍符合第15項第4 等級，
    殘廢等級並未提高，所請殘廢給付不予給付。原告仍未甘服
    ，復申請審議，經勞保監理會以94年5 月2 日94保監審字第
    0696號審定書駁回後，原告提起訴願，亦遭駁回，遂提起本
    件行政訴訟。
二、兩造聲明：
  (一)原告聲明求為判決：
    1.訴願決定、爭議審定及原處分均撤銷。
    2.被告應作成殘廢給付標準表第15項第4 等級740 天殘廢給
      付之行政處分。
  (二)被告聲明求為判決：駁回原告之訴。
三、兩造之主張：
甲、原告主張之理由：
一、行政程序法第6 條規定：「行政行為，非有正當理由，不得
    為差別待遇。」另依鈞院91年度訴字第202 號判決，該案被
    保險人陳其華於79年5 月7 日到基隆市立醫院初診時，左右
    眼皆無光感，已符合身心殘障手冊所定永久視障，但陳其華
    至90年1 月10日才由醫師開立勞保殘廢診斷書，鈞院判決被
    告應給付陳其華所申請之勞保殘廢給付。
二、申請勞保殘廢給付所需的應備書件為殘廢給付申請書及勞保
    殘廢診斷書。國立臺灣大學醫學院附設醫院（以下簡稱臺大
    醫院）於93年3 月10日才開立原告之勞保殘廢診斷書，故原
    告申請勞保殘廢給付的法定請領日是93年3 月10日。
三、勞工保險條例的立法宗旨在保障勞工生活，勞保殘廢給付係
    對勞工因殘廢導致生活匱乏的補助。原告自71年10月8 日即
    加入勞工保險，迄今勞保年資已逾18年，被告應准予原告所
    申請之殘廢給付。
乙、被告主張之理由：
一、依勞工保險殘廢給付標準表「視力障害」系列第15障害項目
    規定「一目失明，他目視力減退至0.06以下者」為第4 等級
    殘廢，給付標準740 日。第16障害項目規定「一目失明，他
    目視力減退至0.1 以下者」為第6 等級殘廢，給付標準540
    日。又「按勞工保險條例第30條規定，領取保險給付之請求
    權，自得請領之日起，因2 年間不行使而消滅。是以被保險
    人保險有效期間發生傷病導致身體局部殘廢，惟未於實際成
    殘之日起2 年內申請殘廢給付，俟日後殘廢程度加重始提出
    申請者，應就其加重之殘廢部分依勞工保險條例及殘廢給付
    標準表規定核給。」為行政院勞工委員會（以下簡稱勞委會
    ）92年8 月29日勞保二字第0920048513號函釋在案。
二、原告以兩眼玻璃出血術後致殘，檢據申請殘廢給付，經被告
    審查，原告於89年5 月11日由維男企業社申報退保，至92年
    9 月15日始由欣益五金工廠申報加保。據臺大醫院93年3 月
    10 日 出具之殘廢診斷書，及所調取原告身心障礙者鑑定表
    影本及病歷等相關資料，原告所患於92年8 月13日左眼矯正
    後視力為眼前40公分辨手動、右眼矯正後視力為0.05，經鑑
    定為中度視障且領有身心障礙手冊，殘廢程度已達勞工保險
    殘廢給付標準表第15項第4 等級，因屬停保期間之殘廢事故
    ，應不予核發給付；原告再加保後，於93年3 月10日診斷殘
    廢時左眼矯正後視力為眼前40公分辨手動、右眼矯正後視力
    為0.05，殘廢程度仍屬殘廢給付標準表第15項第4 等級，殘
    廢等級並未加重，乃核定所請殘廢給付亦應不予給付，而以
    93 年7月15日保給殘字第09360501100 號函通知在案。原告
    不服，提起審議，經勞保監理會審定：「原核定撤銷，由勞
    工保險局查明後另為適法之處分。」理由略以：原告雖92年
    8 月13日停保期間經鑑定為中度視障，惟查其所患兩眼玻璃
    體出血係於82年5 月17日保險有效期間即已罹患，則尚難謂
    其所患係屬停保期間之殘廢事故，原核定未予究明原告所患
    於何時症狀固定而得審定成殘，逕以所患為停保期間之殘廢
    事故而否准所請，難謂妥適。
三、嗣經被告將全案資料送請被告專科醫師審查，其審查意見認
    ：原告於92年8 月13日臺大醫院鑑定，右眼0.05、左眼無光
    感，符合第15項第4 等級；93年3 月10日右眼0.05、左眼面
    前40公分辨手動，殘廢程度符合第15項第4 等級。案經被告
    重行審查，原告於89年5 月11日自維男企業社退保，92年9
    月15日始由欣益五金工廠再加保。原告於92年8 月13日由臺
    大醫院鑑定為中度視覺障礙，左、右眼矯正後視力分別為眼
    前40公分辨手動及0.05，不需要重行鑑定。依行政院衛生署
    公告之身心障礙等級「視力障礙」備註規定：「身心障礙之
    核定標準，視力以矯正視力為準，經治療而無法恢復者。」
    據此，原告於92年8 月13日既因治療無法恢復而鑑定殘障，
    且嗣後不需再鑑定，顯見當時症狀已固定，可確定成殘，殘
    廢程度已達勞工保險殘廢給付標準表第15項第4 等級，因屬
    停保期間之殘廢事故，此部分應不予給付。又原告於93年3
    月10日診斷殘廢時左、右眼矯正後視力分別為眼前40公分辨
    手動及0.05，與92年8 月13日停保時相同，殘廢程度仍符合
    殘廢給付標準表第15項第4 等級，殘廢程度並未加重，所請
    殘廢給付亦應不予給付，並以本件原處分通知在案。
四、本件勞保監理會審定駁回理由略以：惟經該會特約專科據卷
    附資料審查，原告因雙眼玻璃體出血，左眼分別於82年2 月
    及83年1 月接受2 次手術，右眼於82年5 月接受1 次手術，
    當時病況已趨穩定，之後亦未再接受積極治療，82年12月視
    力檢查，右眼視力為0.06、左眼視力為眼前50公分辨手動，
    與92年8 月13日接受視障鑑定及93年3 月10日診斷殘廢時之
    視力幾乎相同（右眼視力為0.05、左眼視力為眼前40公分辨
    手動），故其雙眼視障83年間已達症狀固定，惟其遲至93年
    3 月始申請殘廢給付，保險給付請求權已逾2 年請領時效。
    被告原處分核定以原告所患係屬停保期間之殘廢事故，而不
    予核付殘廢給付之理由雖有不備，惟依勞工保險爭議事項審
    議辦法第18條之1 第1 項及第2 項規定：「申請審議無理由
    者，監理會應以審定駁回之。勞保局原核定所憑理由雖屬不
    當，而以其他理由認為正當者，應以申請審議為無理由。」
    本案不予給付之原核定應予維持，申請審議應予駁回。原告
    不服再提訴願，亦經勞委會訴願決定駁回在案。
五、依勞工保險條例第53條之規定，殘廢補助費之請領以身體遺
    存障害為要件。是勞工保險殘廢給付請求權之行使應以身體
    遺存障害事實之日起算，非僅以原告所檢附殘廢診斷書記載
    之治療終止日期為認定唯一依據，亦即應以醫師視被保險人
    之傷病、治療療程及障害狀況，經診斷為實際殘廢日為據。
    本件原告既為勞工保險之被保險人，對於勞工保險有關權利
    義務，自有瞭解之義務，倘被保險人遲未請求全民健康保險
    特約醫院或診所發給殘廢診斷書，自不能謂其殘廢給付請求
    權之時效尚未起算；被保險人若怠於或疏於行使，致其保險
    給付之請求權因罹於時效而消滅，自難歸責於他人。查原告
    因兩眼玻璃體出血，於82年5 月25日接受右眼玻璃體切除併
    鞏扣壓術治療；83年1 月4 日接受左眼白內障手術，玻璃體
    切除併鞏扣壓術治療，則原告經由醫院診斷過程即應知其殘
    廢詳況。復就被告所調閱原告於臺大醫院就診資料，原告所
    患於82年間持續就診至83年9 月即未再積極治療，於92年間
    才繼續看診，要見原告所患於83年間即已症狀固定之事實。
    是原告治療療程及殘程進展，與原告所舉鈞院91年度訴字第
    20 2號判決並不盡相同，自不得援引比照適用。是原告所患
    於83年間即已症狀固定，惟原告遲至93年3 月始行申請，已
    逾2 年請求權時效，被告否准原告所請殘廢給付，其理由或
    有不備，惟其結果並無二致。
    理  由
一、按「被保險人或其受益人，於保險效力開始後，停止前發生
    保險事故者，得依本條例規定，請領保險給付。」、「領取
    保險給付之請求權，自得請領之日起，因2 年間不行使而消
    滅。」、「被保險人因普通傷害或罹患普通疾病，經治療終
    止後，如身體遺存障害，適合殘廢給付標準表規定之項目，
    並經保險人自設或特約醫院診斷為永久殘廢者，得按其平均
    月投保薪資，依同表規定之殘廢等級及給付標準，1 次請領
    殘廢補助費，．．．。被保險人領取普通傷病給付期滿，或
    其所患普通傷病經治療1 年以上尚未痊癒，如身體遺存障害
    ，適合殘廢給付標準表規定之項目，並經保險人自設或特約
    醫院診斷為永不能復原者，得比照前項規定辦理。」勞工保
    險條例第19條第1 項、第30條及第53條分別定有明文。次按
    「本條例第53條第1 項及第54條第1 項所稱治療終止，指被
    保險人罹患之傷病，經治療後，症狀固定，再行治療仍不能
    期待其治療效果之狀態。」、「依本條例第53條及第54條規
    定，請領殘廢給付者，以全民健康保險特約醫院或診所診斷
    為永久殘廢或永不能復原之當日為本條例第30條所定得請領
    之日。」勞工保險條例施行細則第77條及第78條第1 項亦分
    別定有明文。又依勞工保險條例第53條附表即勞工保險殘廢
    給付標準表「眼」障害系列第15障害項目規定：「一目失明
    ，他目視力減退至0.06以下者。」為第4 殘廢等級，給付標
    準740 日；第16障害項目規定：「一目失明，他目視力減退
    至0.1 以下者。」為第6 殘廢等級，給付標準540 日。又同
    障害系列附註二規定：「失明」包括眼球喪失或摘出或不能
    辨明暗或僅能辨眼前手動者。另「被保險人因遭遇傷害或罹
    患疾病，並未經指定醫院治療而成永久殘廢者，經過2 年始
    向指定醫院請求發給殘廢診斷書申領殘廢給付，其時效之起
    算日期，應自實際殘廢之翌日起算。又被保險人因傷病在非
    指定醫院治療終止，並確定為永久殘廢而延至2 年後再向指
    定醫院請求開具殘廢診斷書，據以請領殘廢給付，其時效起
    算日期，應自實際治療終止確定殘廢之翌日起算。」、「按
    勞工保險條例第30條規定，領取保險給付之請求權，自得請
    領之日起，因2 年間不行使而消滅。是以被保險人保險有效
    期間發生傷病導致身體局部殘廢，惟未於實際成殘之日起2
    年內申請殘廢給付，俟日後殘廢程度加重始提出申請者，應
    僅就其加重之殘廢部分依勞工保險條例及殘廢給付標準表規
    定核給。」亦為前勞工行政中央主管機關內政部57年6 月11
    日臺內社字第275002號函及勞委會92年8 月29日勞保二字09
    20048513號函釋在案，再按「．．．診斷書之內容，係由醫
    師依病人病情或依該病人之病歷據實填載，而非依病人要求
    內容出具，至於該診斷書所載之病情，是否符合殘障給付標
    準，係由該殘障給付主管機關逕依權責認定。」亦有行政院
    衛生署89年3 月17日衛署醫字第89013119號函釋可資參照。
    查上揭函釋，核與勞工保險條例相關規定意旨無違，且無違
    法律保留原則，被告辦理相關案件，自得據之適用。
二、本件原告於93年3 月10日因兩眼玻璃體出血審定成殘，於同
    年月17日檢據向被告申請殘廢給付。前經被告依據臺大醫院
    93年3 月10日出具同日治療終止診斷殘廢之勞工保險殘廢診
    斷書、原告身心障礙者鑑定表及其承保異動資料等影本審查
    ，原告89年5 月11日退保後，至92年9 月15日始再由欣益五
    金工廠申報加保，其前於92年8 月13日經鑑定為中度視障且
    領有身心殘障手冊，當時殘廢程度符合勞工保險殘廢給付標
    準表第15項第4 等級，惟屬停保期間發生之保險事故，應不
    予給付；又其93年3 月10日審定成殘當時殘廢程度仍符合第
    15項第4 等級，殘廢等級並未提高，乃依勞工保險條例第19
    條第1 項及勞委會92年8 月29日勞保二字0920048513號函釋
    規定，於93年7 月15日以保給殘字第09360501100 號函核定
    ，所請殘廢給付不予給付。原告不服，申請審議，經勞保監
    理會93年11月2 日以93保監審字第3604號審定書審定：「原
    核定撤銷，由勞保局查明後另為適法之處分。」其理由略以
    ，原告雖於92年8 月13日停保期間經鑑定為中度視障，惟查
    其所患兩眼玻璃體出血係82年5 月17日保險有效期間即已罹
    患，則尚難謂其所患屬停保期間之殘廢事故，原核定未予究
    明原告所患於何時症狀固定而得審定成殘，逕以其所患為停
    保期間之殘廢事故而否准所請，難謂妥適。嗣經被告檢附原
    告身心障礙者鑑定表及原告於臺大醫院原應診病歷等影本送
    被告特約專科醫師審查，其審查意見略以，92年8 月13日臺
    大醫院鑑定：右眼0.05、左眼無光感，殘廢程度符合第15項
    第4 等級；93年3 月10日：右眼0.05、左眼面前40公分手動
    ，殘廢程度符合第15項第4 等級，此有被告特約專科醫師審
    查意見表影本附原處分卷可稽。據此，被告遂依行政院衛生
    署公告之身心障礙等級「視覺障礙」備註規定：「身心障礙
    之核定標準，視力以矯正視力為準，經治療而無法恢復者。
    」核定，原告於92年8 月13日既因治療無法恢復而鑑定殘廢
    ，且嗣後不需再鑑定，顯見當時症狀已固定，可確定成殘，
    殘廢程度已達殘廢給付標準表第15項第4 等級，因屬停保期
    間之保險事故，應不予給付；又其93年3 月10日審定成殘當
    時殘廢程度仍符合第15項第4 等級，殘廢等級並未提高，所
    請殘廢給付不予給付。原告仍未甘服，申請審議，經勞保監
    理會以據其特約專科醫師審查意見略以，原告因兩眼玻璃體
    出血，左眼分別於82年2 月及83年1 月接受2 次手術，右眼
    於82年5 月25日接受1 次手術，當時病況已接近穩定，以後
    亦未再接受積極之治療，在82年12月時右眼視力0.06、左眼
    眼前辨手動50公分，與92年8 月13日接受視障鑑定時之視力
    幾乎相同（右眼0.05、左眼辨手動40公分），故其視力在83
    年間已達症狀固定，至93年才申請殘廢給付，已逾2 年之時
    效而審定申請審議應予駁回在案，原告不服，提起訴願，亦
    遭駁回之事實，有勞工保險殘廢給付申請書暨給付收據、殘
    廢給付受理編審清單、保險證號中文名稱表、勞工保險殘廢
    診斷書、彰化縣政府函附原告彰化縣身心障礙者鑑定表、臺
    大醫院病歷資料、被告93年7 月15日保給殘字第0936050110
    0 號函、被告特約醫師審查意見、勞保監理會（93）保審監
    字第3604號審定書、94保監審字第0696號審定書、勞保監理
    會特約醫師審查意見、訴願決定書等附卷可參，為可確認之
    事實。
三、原告雖主張其於93年3 月10日，始經臺大醫院開立殘廢診斷
    書，因此原告本件勞保殘廢給付之法定請領日為該日，應未
    逾2 年時效云云。惟按「領取保險給付之請求權，自得請領
    之日起，因2 年間不行使而消滅。」勞工保險條例第30條定
    有明文，故有關保險給付請求權時效之計算，應自請求權人
    可行使其權利時起算。又該條所謂「得請領之日」依同條例
    施行細則第78條第1 項明定，係以全民健康保險特約醫院或
    診所診斷為永久殘廢或永不能復原事實之當日為本條例第30
    條所定得請領之日，非以原告所附殘廢診斷書記載之治療終
    止診斷殘廢日期或初次門診檢查日期為認定之唯一依據，亦
    即應以醫師視被保險人之傷病、治療療程及障害狀況，經診
    斷為實際殘廢之日。再「診斷為永久殘廢」即「審定成殘日
    期」，依上開內政部57年6 月11日台內社字第275002號函釋
    係以實際殘廢之日稱之。故本件原告以其兩眼玻璃體出血審
    定成殘為由請領殘廢給付，其請求權之時效計算自應以實際
    殘廢日之翌日據以起算，茲以該實際殘廢日之解釋乃符合上
    揭法律之規定意旨，並無違法律保留之原則，原告主張應以
    醫院開立殘廢診斷書之日作為起算點云云，尚屬無據。
四、本件原告申請殘廢給付是否有逾2 年請求權時效之規定，參
    酌卷內所附原告殘廢診斷書、病歷資料之記載可知，原告於
    82 年5月17日至臺大醫院初診，同年月24日接受右眼玻璃體
    切除併鞏膜扣壓術，同年月31日出院，83年1 月4 日於該醫
    院接受左眼白內障手術、玻璃體切除併鞏膜扣壓術，82年12
    月時，右眼視力0.06、左眼眼前辨手動50公分，此有臺大醫
    院93年3 月10日出具之勞工保險殘廢診斷書及原告於該醫院
    應診之病歷資料影本附原處分卷可稽。據此，原告應可認於
    當時即經診斷而可得知自身視障情形，此亦經勞保監理會特
    約專科醫師審認原告在82年12月時右眼視力0.06、左眼眼前
    辨手動50公分，殘廢程度與92年8 月13日接受視障鑑定時之
    視力幾乎相同（右眼0.05、左眼辨手動40公分），故其視力
    在83年間已達症狀固定，此有勞保監理會特約專科醫師審查
    意見表影本附原審定卷可稽。再參以原告於本院審理時自承
    其眼睛在82年時有內出血，在82年時其眼睛就看不清楚，走
    路都要人牽，82年眼睛就有開刀，開刀後約有5 個月情形比
    較好點，但如果火氣比較大，眼睛仍會流血，必須要吃藥；
    82年到93年間眼睛沒有好點，但這期間有吃草藥及到虎尾仁
    愛醫院治療，還有去其他約50間的眼科治療，但都說沒有辦
    法，只能給眼藥水點藥等語（參見本院95年5 月12日準備程
    序筆錄），可見原告視力自82年間起即已有受損情形，自83
    年至93年間雖仍有看診情形，然治療並無效果，其視力障礙
    程度並未有好轉之情形，依此情形觀之，應認原告之視力障
    礙於83年間已症狀固定。因此，原告本件雙眼視障請求權之
    時效計算原則上自應以其視力永久殘廢或永不能復原即應以
    實際殘廢日之翌日據以起算，並非以診斷證明書上所記載之
    殘廢日期為據，原告主張應以診斷證明書所載日起，請領之
    請求權時效始可起算云云，屬誤解法令，並無所據。勞保監
    理會以原告遲至93年始申請殘廢給付，已逾2 年之時效而審
    定駁回，並無不合。又原告對其本件視障之請求權時效未逾
    2 年一節，並未舉證以實其說，自難採信。
五、次按行政程序法第36條及第41條第1項分別規定：「行政機
    關應依職權調查證據，不受當事人主張之拘束，對當事人有
    利及不利事項一律注意。」「行政機關得選定適當之人為鑑
    定。」。查被告係勞工保險之保險人，於當事人向其提出勞
    工保險各項給付申請時，被告須開始行政程序，並有上揭依
    職權調查證據之義務，且於遇有醫理上之諸疑義時，得以具
    有專業知識之第三人即專科醫師，於行政程序中陳述關於特
    別法規或經驗定則之意見，而以其陳述，為證據之用。是被
    告於行政程序中將有待進一步調查之案件，請其特約專科醫
    師陳述醫學上之意見，以為證據，於法尚無不合。復查，被
    保險人之成殘時間常涉醫學專業，故被告於審核保險給付案
    件時，除以被保險人或受益人檢附之資料、診斷書等書面資
    料予以審核外，如有必要，亦須另外徵詢專科醫師意見或實
    地派員訪查瞭解實情等，此觀勞工保險局組織條例第11條第
    2 項規定，勞工保險局得視業務需要聘用兼任醫師12人至20
    人，及勞工保險條例第28條、第56條及同條例施行細則第76
    條規定保險人（即被告）為審核保險給付，得調查有關之文
    件、得另行指定醫院或醫師複檢、並得通知出具診斷書之醫
    院診所檢送必要之有關診療病歷等，程序上雖以專門醫師診
    斷證明供作核定給付之依據，然最終審查核定權仍在被告。
    如被告僅能依原告檢附之診斷書所載內容審查，則上開規定
    將形同具文，亦有損被告審核之權限。據此，被告就被保險
    人成殘時間之判斷，應有相當之判斷餘地，如其審查相關程
    序無任何違法之處，自當予以尊重。
六、至原告訴稱訴外人陳其華於79年5 月7 日至基隆市立醫院初
    診，當時左、右眼皆無光感，符合身心殘障手術永久視障，
    陳其華遲至90年1 月16日才由醫生開立勞工保險殘廢診斷書
    ，最後經由本院判決被告應給付陳其華所請殘廢給付云云。
    惟按，行政程序法第6 條所規定之平等原則，其真義係相同
    情形者，應為相同之對待；不同情形者，應為不同之對待。
    又依勞工保險條例第53條及第54條及同條例施行細則第78
    條規定，被保險人得請領殘廢給付者，係以其治療終止後，
    身體是否遺存殘廢給付標準表所定之障害項目，並以診斷成
    殘日或永不能復原之當日為得請領殘廢給付之日，故被保險
    人是否得請領殘廢給付，應以其診斷成殘時，其障害項目或
    程度是否符合殘廢給付標準所定之請領標準而定。且每一件
    殘廢給付之個案，因被保險人之傷病症狀、個人體質及治療
    、癒後情形及是否遺有後遺症等均有差異，致何時治療終止
    而症狀固定，自有所不同。又因勞工保險殘廢給付，殘廢之
    症狀及程度常涉及醫學專業領域，殘廢與否及等級之認定係
    屬專業領域之判斷，應視個案之情形而做認定，不可一概而
    論，執為本件應為相同處理之論據。且原告除未舉證說明該
    等案例與其本人之情形全然相同，且屬個案，客觀上自不得
    為相同之評價，亦不得逕予比附援引，無從依此遽認本件原
    處分有何違行政程序法第6 條之平等原則可言，故原告此部
    分之主張，亦不足取。
七、末查，按勞工保險條例第1 條固揭示該條例制定之目的在於
    「保障勞工生活，促進社會安全」，然勞保究其性質仍係保
    險制度之一種，是被保險人請領各種給付，均仍須符合各該
    法定事由及要件。又本件審酌原告之請求權已逾2 年時效之
    依據乃如上所述，原告既為勞工保險之被保險人，對於勞工
    保險有關權利義務，自有瞭解之義務，倘被保險人遲未請求
    全民健康保險特約醫院或診所發給殘廢診斷書，自不能謂其
    殘廢給付請求權之時效尚未起算；被保險人若怠於或疏於行
    使，致其保險給付之請求權因罹於時效而消滅，自難歸責於
    他人。故原告請領殘廢給付究有無逾2 年時效之規定之認定
    標準，仍應綜合被保險人相關資料，依法律規定予以判定之
    ，併此敘明。
八、綜上所述，原告之主張，並無可採。原處分否准原告殘廢給
    付之申請，理由雖與本院認定理由不同，容有未洽，但結論
    並無違誤，審議審定及訴願決定予以維持，亦無不合，原告
    訴請如聲明所示，為無理由，應予駁回。
據上論結，本件原告之訴為無理由，爰依行政訴訟法第98條第3
項前段，判決如主文。
中    華    民    國    95    年    7     月    6     日
                       第三庭審判長法  官  姜素娥
                                   法  官  吳東都
                                   法  官  陳秀
上為正本係照原本作成。
如不服本判決，應於送達後20日內，向本院提出上訴狀並表明上
訴理由，如於本判決宣示後送達前提起上訴者，應於判決送達後
20日內補提上訴理由書（須按他造人數附繕本）。
中    華    民    國    95    年    7     月    6     日
                                   書記官  呂美玲


司法院資訊處製作；財團法人民間司法改革基金會備份。
